<?xml version="1.0" encoding="utf-8"?>
<!DOCTYPE document PUBLIC "-//APACHE//DTD Documentation V2.0//EN"
"http://forrest.apache.org/dtd/document-v20.dtd">
<document>
  <header>
    <title>Adjektiivvat</title>
  </header>

  <body>
    <p>Loga <a href="adjektiver.html">adjektiivvaid birra</a>. Les  om <a href="adjektiver.nob.html">adjektiv</a>.  </p>

<p></p>
<table>
<tr><td colspan="4"><strong>Nominatiiva</strong> Suivejuvvon / Skravert: geahnohis dássi / svakt stadium</td></tr>
<tr><td class="fatbottom small">mátta</td><td class="fatbottom small">gráda</td><td class="fatbottom">ovttaidlohku/entall</td><td class="fatbottom">máŋggaidlohku/flertall</td></tr>
<tr><td class="small">Bárrast.adj.</td><td class="small">Positiiva</td><td><em class="lg_mat">nuorra</em></td><td class="lightshadow"><em class="lg_mat">nuorat</em></td></tr>
<tr><td></td><td class="small">Komparatiiva</td><td class="lightshadow"><em class="lg_mat">nuorat</em></td><td class="lightshadow"><em class="lg_mat">nuorabut</em></td></tr>
<tr><td></td><td class="small">Superlatiiva</td><td class="lightshadow"><em class="lg_mat">nuoramus</em></td><td class="lightshadow"><em class="lg_mat">nuoramusat</em></td></tr>
<tr><td></td><td class="small">Positiiva</td><td><em class="lg_mat">dábálaš</em></td><td><em class="lg_mat">dábálaččat</em></td></tr>
<tr><td></td><td class="small">Komparatiiva</td><td><em class="lg_mat">dábáleabbo, dábálabbo, dábálaččat</em></td><td><em class="lg_mat">dábáleappot, dábálabbot, dábálaččabut</em></td></tr>
<tr><td class="fatbottom"> </td><td class="fatbottom small">Superlatiiva</td><td class="fatbottom"><em class="lg_mat">dábáleamos, dábálamos, dábálaččamus</em></td><td class="fatbottom"><em class="lg_mat">dábálepmosat, dábálamosat, dábálaččamusat</em></td></tr>
<tr><td class="small">Bárahisst.adj.</td><td class="small">Positiiva</td><td class="lightshadow"><em class="lg_mat">linis</em></td><td><em class="lg_mat">litnásat</em></td></tr>
<tr><td></td><td class="small">Komparatiiva</td><td><em class="lg_mat">litnásat, litnásabbo, litnáseabbo</em></td><td><em class="lg_mat">litnáseappot, litnásabbot</em></td></tr>
<tr><td class="fatbottom"> </td><td class="fatbottom small">Superlatiiva</td><td class="fatbottom"><em class="lg_mat">litnáseamos, litnásamos</em></td><td class="fatbottom"><em class="lg_mat">litnásepmosat, litnásamosat</em></td></tr>
<tr><td class="small">Kontr.adj.</td><td class="small">Positiiva</td><td class="lightshadow"><em class="lg_mat">stuoris</em></td><td><em class="lg_mat">stuorrát</em></td></tr>
<tr><td><em class="lg_mat">  </em></td><td class="small">Komparatiiva</td><td class="lightshadow"><em class="lg_mat">stuorit, stuorát</em></td><td class="lightshadow"><em class="lg_mat">stuoribut, stuorábut</em></td></tr>
<tr><td></td><td class="small">Superlatiiva</td><td class="lightshadow"><em class="lg_mat">stuorimus</em></td><td class="lightshadow"><em class="lg_mat">stuorimusat, stuorámusat</em></td></tr>
</table> 

<p></p>

<table>
<tr><td colspan="4"><strong>Akkusatiiva</strong> Suivejuvvon: geahnohis dássi</td></tr>
<tr><td class="fatbottom small">mátta</td><td class="fatbottom small">gráda</td><td class="fatbottom">ovttaidlohku/entall</td><td class="fatbottom">máŋggaidlohku/flertall</td></tr>
<tr><td class="small">Bárrast.adj.</td><td class="small">Positiiva</td><td class="lightshadow"><em class="lg_mat">nuora</em></td><td class="lightshadow"><em class="lg_mat">nuoraid</em></td></tr>
<tr><td></td><td class="small">Komparatiiva</td><td class="lightshadow"><em class="lg_mat">nuorabu</em></td><td class="lightshadow"><em class="lg_mat">nuorabuid</em></td></tr>
<tr><td></td><td class="small">Superlatiiva</td><td class="lightshadow"><em class="lg_mat">nuoramusa</em></td><td class="lightshadow"><em class="lg_mat">nuoramusaid</em></td></tr>
<tr><td></td><td class="small">Positiiva</td><td><em class="lg_mat">dábálačča</em></td><td><em class="lg_mat">dábálaččaid</em></td></tr>
<tr><td></td><td class="small">Komparatiiva</td><td><em class="lg_mat">dábáleappo, dábálabbo, dábálaččabu</em></td><td><em class="lg_mat">dábáleappuid, dábálabbuid, dábálaččabuid</em></td></tr>
<tr><td class="fatbottom"> </td><td class="fatbottom small">Superlatiiva</td><td class="fatbottom"><em class="lg_mat">dábálepmosa, dábálamosa, dábálaččamusa</em></td><td class="fatbottom"><em class="lg_mat">dábálepmosiid, dábálamosiid, dábálaččamusaid</em></td></tr>
<tr><td class="small">Bárahisst.adj.</td><td class="small">Positiiva</td><td><em class="lg_mat">litnása</em></td><td><em class="lg_mat">litnásiid</em></td></tr>
<tr><td></td><td class="small">Komparatiiva</td><td><em class="lg_mat">litnáseappo, litnásabbo</em></td><td><em class="lg_mat">litnáseappuid, litnásabbuid</em></td></tr>
<tr><td class="fatbottom"> </td><td class="fatbottom small">Superlatiiva</td><td class="fatbottom"><em class="lg_mat">litnásepmosa, litnásamosa</em></td><td class="fatbottom"><em class="lg_mat">litnásepmosiid, litnásamosiid</em></td></tr>
<tr><td class="small">Kontr.adj.</td><td class="small">Positiiva</td><td><em class="lg_mat">stuorrá</em></td><td><em class="lg_mat">stuorráid</em></td></tr>
<tr><td><em class="lg_mat">  </em></td><td class="small">Komparatiiva</td><td class="lightshadow"><em class="lg_mat">stuoribu, stuorábu</em></td><td class="lightshadow"><em class="lg_mat">stuoribuid, stuorábuid</em></td></tr>
<tr><td></td><td class="small">Superlatiiva</td><td class="lightshadow"><em class="lg_mat">stuorimusa, stuorámusa</em></td><td class="lightshadow"><em class="lg_mat">stuorimusaid, stuorámusaid</em></td></tr>
</table> 

<p></p>

<table>
<tr><td colspan="4"><strong>Genetiiva</strong> Suivejuvvon: geahnohis dássi</td></tr>
<tr><td class="fatbottom small">mátta</td><td class="fatbottom small">gráda</td><td class="fatbottom">ovttaidlohku/entall</td><td class="fatbottom">máŋggaidlohku/flertall</td></tr>
<tr><td class="small">Bárrast.adj.</td><td class="small">Positiiva</td><td class="lightshadow"><em class="lg_mat">nuora</em></td><td class="lightshadow"><em class="lg_mat">nuoraid</em></td></tr>
<tr><td></td><td class="small">Komparatiiva</td><td class="lightshadow"><em class="lg_mat">nuorabu</em></td><td class="lightshadow"><em class="lg_mat">nuorabuid</em></td></tr>
<tr><td></td><td class="small">Superlatiiva</td><td class="lightshadow"><em class="lg_mat">nuoramusa</em></td><td class="lightshadow"><em class="lg_mat">nuoramusaid</em></td></tr>
<tr><td></td><td class="small">Positiiva</td><td><em class="lg_mat">dábálačča</em></td><td><em class="lg_mat">dábálaččaid</em></td></tr>
<tr><td></td><td class="small">Komparatiiva</td><td><em class="lg_mat">dábáleappo, dábálabbo, dábálaččabu</em></td><td><em class="lg_mat">dábáleappuid, dábálabbuid, dábálaččabuid</em></td></tr>
<tr><td class="fatbottom"> </td><td class="fatbottom small">Superlatiiva</td><td class="fatbottom"><em class="lg_mat">dábálepmosa, dábálamosa, dábálaččamusa</em></td><td class="fatbottom"><em class="lg_mat">dábálepmosiid, dábálamosiid, dábálaččamusaid</em></td></tr>
<tr><td class="small">Bárahisst.adj.</td><td class="small">Positiiva</td><td><em class="lg_mat">litnása</em></td><td><em class="lg_mat">litnásiid</em></td></tr>
<tr><td></td><td class="small">Komparatiiva</td><td><em class="lg_mat">litnáseappo, litnásabbo</em></td><td><em class="lg_mat">litnáseappuid, litnásabbuid</em></td></tr>
<tr><td class="fatbottom"> </td><td class="fatbottom small">Superlatiiva</td><td class="fatbottom"><em class="lg_mat">litnásepmosa, litnásamosa</em></td><td class="fatbottom"><em class="lg_mat">litnásepmosiid, litnásamosiid</em></td></tr>
<tr><td class="small">Kontr.adj.</td><td class="small">Positiiva</td><td><em class="lg_mat">stuorrá</em></td><td><em class="lg_mat">stuorráid</em></td></tr>
<tr><td><em class="lg_mat">  </em></td><td class="small">Komparatiiva</td><td class="lightshadow"><em class="lg_mat">stuoribu, stuorábu</em></td><td class="lightshadow"><em class="lg_mat">stuoribuid, stuorábuid</em></td></tr>
<tr><td></td><td class="small">Superlatiiva</td><td class="lightshadow"><em class="lg_mat">stuorimusa, stuorámusa</em></td><td class="lightshadow"><em class="lg_mat">stuorimusaid, stuorámusaid</em></td></tr>
</table> 

<p></p>
<table>
<tr><td colspan="4"><strong>Illatiiva</strong> Suivejuvvon: geahnohis dássi</td></tr>
<tr><td class="fatbottom small">mátta</td><td class="fatbottom small">gráda</td><td class="fatbottom">ovttaidlohku/entall</td><td class="fatbottom">máŋggaidlohku/flertall</td></tr>
<tr><td class="small">Bárrast.adj.</td><td class="small">Positiiva</td><td><em class="lg_mat">nurrii</em></td><td class="lightshadow"><em class="lg_mat">nuoraide</em></td></tr>
<tr><td></td><td class="small">Komparatiiva</td><td class="lightshadow"><em class="lg_mat">nuorabui</em></td><td class="lightshadow"><em class="lg_mat">nuorabuidda</em></td></tr>
<tr><td></td><td class="small">Superlatiiva</td><td class="lightshadow"><em class="lg_mat">nuoramussii</em></td><td class="lightshadow"><em class="lg_mat">nuoramusaide</em></td></tr>
<tr><td></td><td class="small">Positiiva</td><td><em class="lg_mat">dábálažžii</em></td><td><em class="lg_mat">dábálaččaide</em></td></tr>
<tr><td></td><td class="small">Komparatiiva</td><td><em class="lg_mat">dábálebbui, dábálabbui, dábálaččabui</em></td><td><em class="lg_mat">dábáleappuide, dábálabbuide, dábálaččabuidda</em></td></tr>
<tr><td class="fatbottom"> </td><td class="fatbottom small">Superlatiiva</td><td class="fatbottom"><em class="lg_mat">dábálepmosii, dábálamosii, dábálaččamussii</em></td><td class="fatbottom"><em class="lg_mat">dábálepmosiidda, dábálamosiidda, dábálaččamusaide</em></td></tr>
<tr><td class="small">Bárahisst.adj.</td><td class="small">Positiiva</td><td><em class="lg_mat">litnásii</em></td><td><em class="lg_mat">litnásiidda</em></td></tr>
<tr><td></td><td class="small">Komparatiiva</td><td><em class="lg_mat">litnásebbui, litnásabbui</em></td><td><em class="lg_mat">litnáseappuide, litnásabbuide</em></td></tr>
<tr><td class="fatbottom"> </td><td class="fatbottom small">Superlatiiva</td><td class="fatbottom"><em class="lg_mat">litnásepmosii, litnásamosii</em></td><td class="fatbottom"><em class="lg_mat">litnásepmosiidda, litnásamosiidda</em></td></tr>
<tr><td class="small">Kontr.adj.</td><td class="small">Positiiva</td><td><em class="lg_mat">stuorrái</em></td><td><em class="lg_mat">stuorráide</em></td></tr>
<tr><td><em class="lg_mat">  </em></td><td class="small">Komparatiiva</td><td class="lightshadow"><em class="lg_mat">stuoribui, stuorábui</em></td><td class="lightshadow"><em class="lg_mat">stuoribuidda, stuorábuidda</em></td></tr>
<tr><td></td><td class="small">Superlatiiva</td><td class="lightshadow"><em class="lg_mat">stuorimussii, stuorámussii</em></td><td class="lightshadow"><em class="lg_mat">stuorimusaide, stuorámusaide</em></td></tr>
</table> 

<p></p>

<table>
<tr><td colspan="4"><strong>Lokatiiva</strong> Suivejuvvon: geahnohis dássi</td></tr>
<tr><td class="fatbottom small">mátta</td><td class="fatbottom small">gráda</td><td class="fatbottom">ovttaidlohku/entall</td><td class="fatbottom">máŋggaidlohku/flertall</td></tr>
<tr><td class="small">Bárrast.adj.</td><td class="small">Positiiva</td><td class="lightshadow"><em class="lg_mat">nuoras</em></td><td class="lightshadow"><em class="lg_mat">nuorain</em></td></tr>
<tr><td></td><td class="small">Komparatiiva</td><td class="lightshadow"><em class="lg_mat">nuorabus</em></td><td class="lightshadow"><em class="lg_mat">nuorabuin</em></td></tr>
<tr><td></td><td class="small">Superlatiiva</td><td class="lightshadow"><em class="lg_mat">nuoramusas</em></td><td class="lightshadow"><em class="lg_mat">nuoramusain</em></td></tr>
<tr><td></td><td class="small">Positiiva</td><td><em class="lg_mat">dábálaččas</em></td><td><em class="lg_mat">dábálaččain</em></td></tr>
<tr><td></td><td class="small">Komparatiiva</td><td><em class="lg_mat">dábáleappos, dábálabbos, dábálaččabus</em></td><td><em class="lg_mat">dábáleappuin, dábálabbuin, dábálaččabuin</em></td></tr>
<tr><td class="fatbottom"> </td><td class="fatbottom small">Superlatiiva</td><td class="fatbottom"><em class="lg_mat">dábálepmosis, dábálamosis, dábálaččamusas</em></td><td class="fatbottom"><em class="lg_mat">dábálepmosiin, dábálamosiin, dábálaččamusain</em></td></tr>
<tr><td class="small">Bárahisst.adj.</td><td class="small">Positiiva</td><td><em class="lg_mat">litnásis</em></td><td><em class="lg_mat">litnásiin</em></td></tr>
<tr><td></td><td class="small">Komparatiiva</td><td><em class="lg_mat">litnáseappos, litnásabbos</em></td><td><em class="lg_mat">litnáseappuin, litnásabbuin</em></td></tr>
<tr><td class="fatbottom"> </td><td class="fatbottom small">Superlatiiva</td><td class="fatbottom"><em class="lg_mat">litnásepmosis, litnásamosis</em></td><td class="fatbottom"><em class="lg_mat">litnásepmosiin, litnásamosiin</em></td></tr>
<tr><td class="small">Kontr.adj.</td><td class="small">Positiiva</td><td><em class="lg_mat">stuorrás</em></td><td><em class="lg_mat">stuorráin</em></td></tr>
<tr><td><em class="lg_mat">  </em></td><td class="small">Komparatiiva</td><td class="lightshadow"><em class="lg_mat">stuoribus, stuorábus</em></td><td class="lightshadow"><em class="lg_mat">stuoribuin, stuorábuin</em></td></tr>
<tr><td></td><td class="small">Superlatiiva</td><td class="lightshadow"><em class="lg_mat">stuorimusas, stuorámusas</em></td><td class="lightshadow"><em class="lg_mat">stuorimusain, stuorámusain</em></td></tr>
</table> 

<p></p>

<table>
<tr><td colspan="4"><strong>Komitatiiva</strong> Suivejuvvon: geahnohis dássi</td></tr>
<tr><td class="fatbottom small">mátta</td><td class="fatbottom small">gráda</td><td class="fatbottom">ovttaidlohku/entall</td><td class="fatbottom">máŋggaidlohku/flertall</td></tr>
<tr><td class="small">Bárrast.adj.</td><td class="small">Positiiva</td><td class="lightshadow"><em class="lg_mat">nuorain</em></td><td class="lightshadow"><em class="lg_mat">nuoraiguin</em></td></tr>
<tr><td></td><td class="small">Komparatiiva</td><td class="lightshadow"><em class="lg_mat">nuorabuin</em></td><td class="lightshadow"><em class="lg_mat">nuorabuiguin</em></td></tr>
<tr><td></td><td class="small">Superlatiiva</td><td class="lightshadow"><em class="lg_mat">nuoramusain</em></td><td class="lightshadow"><em class="lg_mat">nuoramusaiguin</em></td></tr>
<tr><td></td><td class="small">Positiiva</td><td><em class="lg_mat">dábálaččain</em></td><td><em class="lg_mat">dábálaččaiguin</em></td></tr>
<tr><td></td><td class="small">Komparatiiva</td><td><em class="lg_mat">dábáleappuin, dábálabbuin, dábálaččabuin</em></td><td><em class="lg_mat">dábáleappuiguin, dábálabbuiguin, dábálaččabuiguin</em></td></tr>
<tr><td class="fatbottom"> </td><td class="fatbottom small">Superlatiiva</td><td class="fatbottom"><em class="lg_mat">dábálepmosiin, dábálamosiin, dábálaččamusain</em></td><td class="fatbottom"><em class="lg_mat">dábálepmosiiguin, dábálamosiiguin, dábálaččamusaiguin</em></td></tr>
<tr><td class="small">Bárahisst.adj.</td><td class="small">Positiiva</td><td><em class="lg_mat">litnásiin</em></td><td><em class="lg_mat">litnásiiguin</em></td></tr>
<tr><td></td><td class="small">Komparatiiva</td><td><em class="lg_mat">litnáseappuin, litnásabbuin</em></td><td><em class="lg_mat">litnáseappuiguin, litnásabbuiguin</em></td></tr>
<tr><td class="fatbottom"> </td><td class="fatbottom small">Superlatiiva</td><td class="fatbottom"><em class="lg_mat">litnásepmosiin, litnásamosiin</em></td><td class="fatbottom"><em class="lg_mat">litnásepmosiiguin, litnásamosiiguin</em></td></tr>
<tr><td class="small">Kontr.adj.</td><td class="small">Positiiva</td><td><em class="lg_mat">stuorráin</em></td><td><em class="lg_mat">stuorráiguin</em></td></tr>
<tr><td><em class="lg_mat">  </em></td><td class="small">Komparatiiva</td><td class="lightshadow"><em class="lg_mat">stuoribuin, stuorábuin</em></td><td class="lightshadow"><em class="lg_mat">stuoribuiguin, stuorábuiguin</em></td></tr>
<tr><td></td><td class="small">Superlatiiva</td><td class="lightshadow"><em class="lg_mat">stuorimusain, stuorámusain</em></td><td class="lightshadow"><em class="lg_mat">stuorimusaiguin, stuorámusaiguin</em></td></tr>
</table> 

<p></p>

<table>
<tr><td colspan="3"><strong>Essiiva</strong> Suivejuvvon: geahnohis dássi</td></tr>
<tr><td class="fatbottom small">mátta</td><td class="fatbottom small">gráda</td><td class="fatbottom">ovttaidlohku/entall ja máŋggaidlohku/flertall</td></tr>
<tr><td class="small">Bárrast.adj.</td><td class="small">Positiiva</td><td><em class="lg_mat">nuorran</em></td></tr>
<tr><td></td><td class="small">Komparatiiva</td><td class="lightshadow"><em class="lg_mat">nuorabun</em></td></tr>
<tr><td></td><td class="small">Superlatiiva</td><td class="lightshadow"><em class="lg_mat">nuoramussan</em></td></tr>
<tr><td></td><td class="small">Positiiva</td><td><em class="lg_mat">dábálažžan</em></td></tr>
<tr><td></td><td class="small">Komparatiiva</td><td><em class="lg_mat">dábáleabbon, dábálabbon, dábálaččabun</em></td></tr>
<tr><td class="fatbottom"> </td><td class="fatbottom small">Superlatiiva</td><td class="fatbottom"><em class="lg_mat">dábáleamosin, dábálamosin, dábálaččamussan</em></td></tr>
<tr><td class="small">Bárahisst.adj.</td><td class="small">Positiiva</td><td class="lightshadow"><em class="lg_mat">linisin</em></td></tr>
<tr><td></td><td class="small">Komparatiiva</td><td><em class="lg_mat">litnáseabbon, litnásabbon</em></td></tr>
<tr><td class="fatbottom"> </td><td class="fatbottom small">Superlatiiva</td><td class="fatbottom"><em class="lg_mat">litnáseamosin, litnásamosin</em></td></tr>
<tr><td class="small">Kontr.adj.</td><td class="small">Positiiva</td><td class="lightshadow"><em class="lg_mat">stuorisin</em></td></tr>
<tr><td><em class="lg_mat">  </em></td><td class="small">Komparatiiva</td><td class="lightshadow"><em class="lg_mat">stuoribun, stuorábun</em></td></tr>
<tr><td></td><td class="small">Superlatiiva</td><td class="lightshadow"><em class="lg_mat">stuorimussan, stuorámussan</em></td></tr>
</table> 





  </body>
</document>





 
